臺灣新竹地方法院民事簡易判決
110年度竹北簡字第332號
原      告  交通部臺灣鐵路管理局

法定代理人  杜微    
訴訟代理人  陳明文  
            鄧仕祥  
被      告  羅御鼎  


上列當事人間請求損害賠償事件，原告提起刑事附帶民事訴訟，
由本院刑事庭移送前來(110年度交附民字第28號)，本院於民國1
10年10月25日辯論終結，判決如下：
    主  文
一、被告應給付原告新臺幣肆拾陸萬伍仟貳佰柒拾柒元，及自民
    國110年4月8日起至清償日止，按年息百分之5計算之利息。
二、訴訟費用由被告負擔。
三、本判決第一項得假執行。
   事實及理由
一、原告主張：
  (一)被告羅御鼎於民國109年11月18日、23日、27日及12月2日
      四度於原告竹北站附近軌道鋼軌上放置線槽蓋，亦於109
      年11月27日於原告三姓橋站軌道鋼軌上放置線槽蓋，均造
      成列車司機員不知或不及停駛而輾壓水泥線槽蓋，其中11
      月23日之事故更造成車下軔機控制單元銅管破損，列車無
      法充氣續駛，以致列車停駛且嚴重影響行車安全。又被告
      多次於原告軌道鋼軌上放置線槽蓋，其中109年11月23日
      線槽蓋破裂後撞擊列車，造成車下軔機控制單元銅管破損
      無法續駛，影響原告總計33車次、811分鐘、旅客7,980人
      ，原告因此受有旅客退票等營業損失新台幣(下同)35萬4,
      854元、車輛設備損失處理及修復費用9萬7,023元、電務
      設備損失1萬3,400元，合計為46萬5,277元。而被告上開
      犯行經鐵路警察局臺北分局於109年12月3日以鐵警北分偵
      字第1090009772號刑事案件報告書移請臺灣新竹地方檢察
      署偵辦，檢察官以109年偵字第13823號案件偵查後予以起
      訴，並由本院刑事庭以110年度交訴字第11號刑事案件審
      理判決，為保原告權益，爰依民法第184條第1項前段規定
      ，請求被告賠償原告所受之上開損害46萬5,277元。
　(二)並聲明：除願供擔保請准予宣告假執行外，餘如主文第1
      項所示。
二、被告則以：被告對於原告請求賠償之金額並不爭執，惟因被
    告目前在監服刑中，無力賠償原告等語。
三、本院之判斷：
　(一)原告主張之上開事實，業據提出事故概況報告表、營業損
      失統計、新竹機務段車輛修理費用報告、1123-4號行車事
      故財損費用清單、109年11月23日竹北站西正線放置線槽
      蓋事故案損失統計表附卷可稽，核與原告主張情節相符，
      復為被告所不爭執，而被告所涉犯上開四次妨害舟車行駛
      安全行徑，亦經臺灣高等法院以110年度交上訴字第95號
      刑事案件判處應執行有期徒刑四年二月確定在案，亦經本
      院依職權調閱刑事案卷核閱無訛，足見原告上開主張應屬
      實情，堪予採信。
  (二)按因故意或過失，不法侵害他人之權利者，負損害賠償責
      任；不法毀損他人之物者，被害人得請求賠償其物因毀損
      所減少之價額，民法第184條第1項前段、第196條分別定
      有明文。查被告就本件事故之發生既係不法毀損原告車輛
      設備，造成原告車下軔機控制單元銅管破損，車輛無法續
      駛，使原告受有車輛及營業損失，且其行為與原告所受之
      損害，顯然具有相當因果關係，已如前述，是被告自應負
      侵權行為損害賠償責任，故原告請求被告賠償其因此所受
      之營業損失35萬4,854元、車輛設備損失處理及修復費用9
      萬7,023元、電務設備損失1萬3,400元，合計為46萬5,277
      元【計算式：(35萬4,854+9萬7,023+1萬3,400)=46萬5,27
      7】，及自起訴狀繕本送達翌日即110年4月8日起至清償日
      止按年息5%計算之利息，為有理由，應予准許。
四、本件係就民事訴訟法第427條第1項規定適用簡易程序所為被
    告部分敗訴之判決，應依同法第389條第1項第3款規定，就
    原告勝訴部分，依職權宣告假執行。原告雖聲明願供擔保請
    准宣告假執行，惟此乃促使本院職權發動，本院不受拘束，
    亦不另為准駁之諭知。
五、本件係原告提起刑事附帶民事訴訟，請求損害賠償事件，依
    法本無須繳納裁判費用，且經本院刑事庭裁定移送後，於本
    院民事訴訟程序進行期間亦無支付任何訴訟費用，是本院於
    裁判時即不為訴訟費用負擔之諭知，併此敘明。
中　　華　　民　　國　　110 　年　　11 　 月　　5　　 日
                  竹北簡易庭法　　　官　 王佳惠
以上正本係照原本作成。
如對本判決上訴，須於判決送達後 20 日內向本院提出上訴狀。
如委任律師提起上訴者，應一併繳納上訴審裁判費。
中　　華　　民　　國　　110 　年　　11　　月　　5 　　日
                            書  記  官　黃伊婕